【裁判字號】    92,易,493
【裁判日期】    920624
【裁判案由】    竊盜
【裁判全文】
臺灣臺中地方法院刑事判決                          九十二年度易字第四九三號
    公  訴  人  臺灣臺中地方法院檢察署檢察官
    被      告  甲○○
右列被告因竊盜案件，經檢察官提起公訴（九十二年度偵字第一九六一號），本院判
決如左：
    主  文
甲○○竊盜，累犯，處有期徒刑月，如易科罰金，以佰元折算壹日。
    事  實
一、甲○○前曾於民國八十五年間，因犯竊盜罪，經臺灣臺東地方法院於八十五年七
    月二十七日判處有期徒刑五月在案，於同年九月五日確定，並於八十八年十月二
    日執行完畢，猶不知悔改，竟意圖為自己不法之所有，於九十二年一月十日上午
    九時五十分許，侵入乙○○所經營位於臺中市○○區○○路二段四一九號之揚基
    生技股份有限公司內（無故侵入建築物部分未經告訴），趁該公司一樓無人之際
    ，將彭瑞琪所有置於一樓辦公桌抽屜內之紅色手提袋取出，而徒手竊取該手提袋
    內之咖啡色錢包一個，得手後正於離去時，適為甫返回該處之乙○○撞見，甲○
    ○一時情急，將該錢包棄置於一旁之辦公桌上，並與乙○○發生爭執，而彭瑞琪
    聞聲乃下樓查看，發現其所有之錢包已遭棄置於一旁之辦公桌上後，旋即與乙○
    ○共同將甲○○逮捕並報警處理後，始悉上情。
二、案經臺中市警察局第六分局報請臺灣臺中地方法院檢察署檢察官偵查起訴。
    理  由
一、訊據被告甲○○對於右揭時、地，徒手竊取彭瑞琪所有置放於辦公桌抽屜內之皮
    包一個之事實坦承不諱，核與證人乙○○、彭瑞琪二人於本院調查時結證之情節
    相符，並有現場照片四張附卷可稽，足認被告之自白與事實相符。本件事證明確
    ，被告之犯行，應堪認定。
二、核被告甲○○所為，係犯刑法第三百二十條第一項之普通竊盜罪。被告前曾於八
    十五年間，因犯竊盜罪，經臺灣臺東地方法院於八十五年七月二十七日判處有期
    徒刑五月在案，於同年九月五日確定，並於八十八年十月二日執行完畢，此有臺
    灣臺中地方法院檢察署刑案資料查註紀錄表及臺灣高等法院被告全國前案紀錄表
    各一份在卷可按，其受有期徒刑之執行完畢，五年之內再犯有期徒刑以上之罪，
    係屬累犯，應依刑法第四十七條之規定，加重其刑。爰審酌被告犯罪之動機係為
    貪圖他人財物、犯罪手段尚屬平和、所生危害非鉅、竊盜之次數僅有一次，及犯
    後坦承犯行、態度良好等一切情狀，量處如主文所示之刑，並諭知易科罰金之折
    算標準。
據上論斷，應依刑事訴訟法第二百九十九條第一項前段，刑法第三百二十條第一項、
第四十七條、第四十一條第一項前段，罰金罰鍰提高標準條例第一條前段、第二條，
判決如主文。
中      華      民      國    九十二    年      六      月    二十四    日
                              臺灣臺中地方法院刑事第四庭
                                 法  官  王  世  華
右正本證明與原本無異。
如不服本判決，應於判決送達後十日內向本院提出上訴狀，上訴於臺灣高等法院臺中
分院( 須附繕本 )。
                                 書記官
中      華      民      國    九十二    年      六      月    二十五    日
附錄本案論罪科刑法條：
刑法第三百二十條第一項


司法院資訊處製作；財團法人民間司法改革基金會備份。
